臺灣臺中地方法院刑事判決　　　　　　 100年度訴字第2781號
公　訴　人　臺灣臺中地方法院檢察署檢察官
被　　　告　廖元利
上列被告因毒品危害防制條例案件，經檢察官提起公訴（100 年
度毒偵字第379 號），被告於準備程序中就被訴事實為有罪之陳
述，經法院告以簡式審判之旨，並聽取當事人之意見後，本院合
議庭裁定由受命法官獨任改行簡式審判程序審理，判決如下：
    主    文
廖元利施用第一級毒品，累犯，處有期徒刑壹年壹月；扣案之第
一級毒品海洛因拾玖包（驗餘淨重共計壹點伍柒公克及內含海洛
因之包裝袋拾玖個）沒收銷燬之。又施用第二級毒品，累犯，處
有期徒刑陸月；扣案之第二級毒品甲基安非他命包（驗餘淨重
共計零點玖伍伍公克及內含甲基安非他命之包裝袋個）沒收
銷燬之；吸食器壹組沒收。應執行有期徒刑壹年伍月；扣案之第
一級毒品海洛因拾玖包（驗餘淨重共計壹點伍柒公克及內含海洛
因之包裝袋拾玖個）、第二級毒品甲基安非他命包（驗餘淨重
共計零點玖伍伍公克及內含甲基安非他命之包裝袋個）均沒
收銷燬之；吸食器壹組沒收。
    犯罪事實及理由
一、本件犯罪事實引用起訴書之記載（如附件）。
二、本案證據：
  (一)被告廖元利於偵查、本院準備程序及審理時之自白。
  (二)臺中市警察局霧峰分局委託鑑驗尿液代號與真實姓名對照表
    、詮昕科技股份有限公司100年 2月10日（原樣編號K100032
    ）濫用藥物尿液檢驗報告（尿液檢驗結果呈嗎啡、安非他命
    、甲基安非他命陽性反應）。
  (三)扣案之第一級毒品海洛因19包（驗餘淨重共計1.57公克，均
    含有海洛因成分，空包裝袋總重5.70公克）、法務部調查局
    100年 4月25日調科壹字第10023009180號濫用藥物實驗室鑑
    定書、扣案之第二級毒品甲基安非他命 3包（驗餘淨重共計
    0.3955公克，均檢出甲基安非他命）、行政院衛生署草屯療
    養院100年3月2日草療鑑字第1000200209號鑑定書。
  (四)刑案資料查註紀錄表、全國施用毒品案件紀錄表、受觀察勒
    戒人毒品及前科紀錄簡列表、矯正簡表、臺灣高等法院被告
    前案紀錄表。
三、論罪科刑：
  (一)核被告廖元利所為，係犯毒品危害防制條例第10條第1 項及
    第2 項之施用第一級毒品及第二級毒品罪。被告施用前持有
    海洛因、甲基安非他命之低度行為，分別為其施用海洛因、
    甲基安非他命之高度行為所吸收，不另論罪。
  (二)被告所犯上開施用第一級毒品及施用第二級毒品罪，犯意各
    別，行為互殊，應予分論併罰。
  (三)被告前於96年 5月間，因施用第二級毒品案件，經本院以96
    年度易字第3140號判決判處有期徒刑 9月確定，嗣經減刑為
    有期徒刑4月15日確定；又於96年8月間，因施用第一、二級
    毒品，復經本院以96年度訴字第2954號判決判處各有期徒刑
    10月，應執行有期徒刑1年6月確定，接續執行後，經假釋付
    保護管束，於98年6月6日保護管束期滿，未經撤銷假釋而執
    行完畢，有上開二之(四)被告前案資料足憑。茲被告於有期徒
    刑執行完畢後5年內，再故意犯本件有期徒刑以上之2罪，均
    為累犯，均應依刑法第47條第1項規定加重其刑。
  (四)被告於偵查中雖曾供述其施用之毒品來源為綽號「阿其」男
    子，惟經臺灣臺中地方法院檢察署檢察官以他案偵辦後，業
    經依法偵查終結，並未因被告之指證而查獲，是本件並無因
    其供出毒品來源而查獲其他共犯、正犯之情形等節，有公訴
    人 100年度蒞字第9178號補充理由書附卷可參，是本件被告
    並無依毒品危害防制條例第17條規定減輕其刑之適用，併此
    敘明。
  (五)爰審酌被告自83年起即有多次毒品前科，且經觀察勒戒、強
    制戒治之處遇，猶未能戒除毒癮，再犯本案 2次施用犯行，
    無視毒品對健康之戕害及法律杜絕毒品之禁令，惟衡酌施用
    毒品係屬自戕行為，被告犯罪手段尚屬平和，亦未因而危害
    他人，所生損害尚非鉅大，及被告犯後坦承犯行，態度尚佳
    ，暨施用毒品者均有相當程度之成癮性及心理依賴，其犯罪
    心態與一般刑事犯罪之本質不同，應側重適當之醫學治療及
    心理矯治為宜，並被告業餐飲及國小畢業之智識程度，扣案
    毒品甚夥，被告 100年間又犯二次毒品案件科刑結果，以及
    檢察官之具體求刑等一切情狀，分別量處如主文所示之刑，
    並定其應執行之刑，以示懲儆。又公訴人於本院審理時具體
    求處各有期徒刑1年1月及11月，合計應執行有期徒刑1年9月
    ，本院審酌上情，認對被告處以如主文所示之刑罰，已足收
    刑罰之效，公訴人上揭對被告具體求刑之刑度範圍稍嫌過重
    ，附此敘明。
  (六)扣案之第一級毒品海洛因19包（驗餘淨重共計1.57公克及內
    含海洛因【難以析離】之包裝袋19個）、第二級毒品甲基安
    非他命 3包（驗餘淨重共計0.3955公克及內含甲基安非他命
    【難以析離】之包裝袋 3個），均應依毒品危害防制條例第
    18條第1項前段規定，宣告沒收銷燬之。另扣案之吸食器1組
    為被告所有，且係供犯本案施用第二級毒品犯行所用之物，
    亦據被告供明在卷（見偵卷53至54頁），應依刑法第38條第
    1項第2款之規定，諭知沒收。另扣案之手機 1支（含SIM卡1
    枚）非供犯罪所用之物，不諭知沒收，附此敘明。
據上論斷，應依刑事訴訟法第 273條之1第1項、第299條第1項前
段、第454條第2項、第310條之2，毒品危害防制條例第10條第1
項、第2項、第18條第1項前段，刑法第11條、第47條第1項、第
51條第5款、第38條第1項第2款，判決如主文。
中    華    民    國   100    年    12    月    7     日
                  刑事第四庭    法  官  黃綵君
以上正本證明與原本無異。
如不服本判決應於收受判決後10日內向本院提出上訴書狀，並應
敘述具體理由；其未敘述上訴理由者，應於上訴期間屆滿後20日
內向本院補提理由書（均須按他造當事人之人數附繕本）「切勿
逕送上級法院」。
                                書記官  吳慕先
中    華    民    國   100    年    12    月    7     日
附錄論罪科刑法條：
毒品危害防制條例第10條
施用第一級毒品者，處6月以上5年以下有期徒刑。
施用第二級毒品者，處3年以下有期徒刑。